# 外币借款合同约定当天直接兑换为人民币是否产生汇兑损益？

提问人：xuxiang9833 时间：2017-09-26 17:18:11
某公司与某银行签订外币借款合同，合同约定外币借款到账当日直接以当日汇率兑换为人民币，无需公司提交结售汇申请。请问该情况下是否产生汇兑损益？借款入账金额为收到人民币金额还是美元乘以汇率中间价把中间价与银行汇率差额记入汇兑损益？

回答人：chenyiwei
这种情况下，因为外币借款的初始计量是按照借入当日的中间价，而结汇为人民币的金额按银行买入价计算，所以仍会在当天确认汇兑损益，该项汇兑损益是由结汇所形成的。